Minutes et répertoires du notaire Louis de LA FOSSE, 7 avril 1731 - 21 juin 1748 (étude X)
Archives nationales
- Minutes de Louis de LA FOSSE, 7 avril 1731 - février 1749; MC/ET/X/419 - MC/ET/X/484
  - Minutes. 1740, avril - 1740, juin, avril 1740 - juin 1740; MC/ET/X/452
    - Certificat de notoriété aux dires de François Moureau, maître chirurgien juré, et de Jacques Dropsy, qui attestent que Catherine Dufosseil, épouse de Marin Le Picard, dit Le Vaillant, bourgeois de Paris, laisse pour seule héritière sa fille, Anne-Françoise Le Picard, épouse de Mathieu La Cassa
      Documents du Minutier central concernant l'histoire de l'art (1700-1750), par Mireille Rambaud, tome II [études I à X, soit 2357 actes], Paris, Archives nationales, 1971, p. 430 (instrument de recherche imprimé dématérialisé, certaines notices sont plus détaillées dans la version intégrale accessible en ligne par la rubrique 'Autres instruments de recherche', voir contexte dans le Plan d’orientation général - Notaires de Paris, guides thématiques du Minutier).
    - Constitution par Louis Hellart, peintre du roi, et Élisabeth-[Claude] Blondeau, sa femme, demeurant rue de la Chanvrerie, à Henriette-Justine Hellart, fille majeure, sa soeur, demeurant susdite rue, de 100 livres de rente viagère, moyennant 1.100 livres., 9 mai 1740; MC/ET/X/452
      Documents du Minutier central concernant l'histoire de l'art (1700-1750), par Mireille Rambaud, tome II [études I à X, soit 2357 actes], Paris, Archives nationales, 1971, p. 291 (instrument de recherche imprimé dématérialisé, certaines notices sont plus détaillées dans la version intégrale accessible en ligne par la rubrique 'Autres instruments de recherche', voir contexte dans le Plan d’orientation général - Notaires de Paris, guides thématiques du Minutier).
    - Martin (Pierre) maître potier d'étain rue Sainte-Geneviève § Apprentissage, 15 mai 1740; MC/ET/X/452
      contrat d'apprentissage; Martin, Pierre
    - Leclerc (Thomas) marchand éventailliste Cul de Sac de la Porte aux Peintres § Apprentissage, 25 mai 1740; MC/ET/X/452
      contrat d'apprentissage; Leclerc, Thomas
    - Compagnon (Pierre) entrepreneur de bâtiments rue du cimetière Saint Nicolas § Pièces déposées, 13 juin 1740; MC/ET/X/452
      Compagnon, Pierre
    - Mouroux (Pierre François), orfèvre au château de Bicêtre § Transport de droits successifs, 14 juin 1740; MC/ET/X/452
      transport de droits; Mouroux, Pierre François
    - Inventaire après décès de Paul de La Fosse, marchand orfèvre-joaillier, dressé à son domicile, quai des Morfondus, à la requête de Marie-Madeleine Neveu, sa veuve, de Charles-Daniel de La Fosse, avocat au parlement, commissaire enquêteur examinateur au Châtelet, demeurant rue de la Calandre, de François Lorry, docteur régent de la faculté de droit de Paris, ancien avocat au parlement, à cause de Marie-Madeleine de La Fosse, sa femme, lesdits de La Fosse enfants et héritiers du défunt, à la requête encore de Pierre-Antoine Pocquelin, avocat au parlement, comme procureur de Paul-André Verani de Varenne, avocat au parlement, et de Marie Pocquelin, sa femme, auparavant veuve de Sébastien-Paul de La Fosse, avocat au parlement, commissaire au Châtelet, dont elle a deux enfants mineurs, héritiers de leur aïeul paternel., 20 juin 1740; MC/ET/X/452
      Deux esquisses de M. de La Fosse ... 8 l.
      Paysage, de M. Forest, dans sa bordure ... 38 l.
      Petit paysage, de M. Forest, dans sa bordure ... 5 l.
      - 47 tableaux sans noms d'auteurs prisés entre 2 et 100 livres: sujets religieux, 17; mythologie, 5; historique, 1 (Andromaque et Hector); genre, 2; paysages, 4; 5 portraits de famille (Paul de La Fosse, Marie-Madeleine Neveu, Marie Madeleine de La Fosse, femme de François Lorry, et Le père et la mère de Paul de La Fosse); 7 tableaux dont 2 gouaches, dont les sujets ne sont pas spécifiés.
      Documents du Minutier central concernant l'histoire de l'art (1700-1750), par Mireille Rambaud, tome II [études I à X, soit 2357 actes], Paris, Archives nationales, 1971, p. 903 (instrument de recherche imprimé dématérialisé, certaines notices sont plus détaillées dans la version intégrale accessible en ligne par la rubrique 'Autres instruments de recherche', voir contexte dans le Plan d’orientation général - Notaires de Paris, guides thématiques du Minutier).
    - Delafosse (Paul) Marchand Orfèvre joaillier § quai des Morfondus § Inventaire après décès de .., 20 juin 1740; MC/ET/X/452
      inventaire; Delafosse, Paul
  - Minutes. 1740, juillet - 1740, septembre, juillet 1740 - septembre 1740; MC/ET/X/453
    - Quittance par Louis-Claude Boullée, demeurant rue Montorgueil, aux curé et marguilliers de l'église et paroisse de Saint-Leu-Saint-Gilles, de 242 livres, somme à laquelle l'oeuvre et fabrique a été taxée envers ledit Boullée pour la suppression d'une maison sise rue Saint-Magloire, à l'angle de la rue Saint-Denis, dont il était propriétaire., 5 juillet 1740; MC/ET/X/453
      Documents du Minutier central concernant l'histoire de l'art (1700-1750), par Mireille Rambaud, tome II [études I à X, soit 2357 actes], Paris, Archives nationales, 1971, p. 26 (instrument de recherche imprimé dématérialisé, certaines notices sont plus détaillées dans la version intégrale accessible en ligne par la rubrique 'Autres instruments de recherche', voir contexte dans le Plan d’orientation général - Notaires de Paris, guides thématiques du Minutier).
    - Lecouflet (Pierre Louis) maître doreur rue Saint Denis § ratification et quittance, 16 juillet 1740; MC/ET/X/453
      quittance; Lecouflet, Pierre Louis
    - Lesaint (Jacques), maître peintre, rue du Cimetière Saint-Nicolas § Alloué, 28 juillet 1740; MC/ET/X/453
      Lesaint, Jacques
    - Duparc (Pierre) maître doreur rue Notre Dame de Nazareth § Inventaire après décès de .., 1er août 1740; MC/ET/X/453
      inventaire; Duparc, Pierre
    - Aubert (René Robert), orfèvre, rue Saint-Martin § Promesse de vente, 11 août 1740; MC/ET/X/453
      acte de vente; Aubert, René Robert
    - Rocquet (Louis François) maître maçon, entrepreneur de bâtiments rue Maçon § Marché (réparations), 13 août 1740; MC/ET/X/453
      marché; Rocquet, Louis François
    - Titre nouvel à René Frémin de la propriété d'une maison sise rue Montorgueil, au lieudit Les Petits-Carreaux, tenant par derrière aux jeux de boule qui ont leur entrée par la rue du Bout-du-Monde, maison qu'il a achetée à Claude Fontaine, procureur général à la chambre de la marée, le 30 juillet 1734, devant Patu; la maison est chargée de 4 livres 3 sols 4 deniers de cens envers les religieuses Haudriettes., 18 août 1740; MC/ET/X/453
      Documents du Minutier central concernant l'histoire de l'art (1700-1750), par Mireille Rambaud, tome II [études I à X, soit 2357 actes], Paris, Archives nationales, 1971, p. 443 (instrument de recherche imprimé dématérialisé, certaines notices sont plus détaillées dans la version intégrale accessible en ligne par la rubrique 'Autres instruments de recherche', voir contexte dans le Plan d’orientation général - Notaires de Paris, guides thématiques du Minutier).
    - Soiron (Philippe), maître peintre, rue de Notre Dame de Nazareth § Mariage de .., 29 août 1740; MC/ET/X/453
      contrat de mariage; Soiron, Philippe
    - Franchot (Henri Jean Baptiste) maître menuisier rue d'Argenteuil § transport de rente, 12 septembre 1740; MC/ET/X/453
      transport de droits; Franchot, Henri Jean Baptiste
    - Trouvé (Philibert), marchand orfèvre joaillier, rue des Gravilliers § Obligation, 18 septembre 1740; MC/ET/X/453
      obligation; Trouvé, Philibert
    - Constitution par Nicolas-François Remy, maître vidangeur, et Claude Limosin sa femme, demeurant rue du Cherche-Midi, de 600 livres de rente au profit de René Frémin, moyennant 12.000 livres., 24 septembre 1740 - 15 mars 1741; MC/ET/X/453
      À la suite: 1741, 15 mars. Constitution par les mêmes au profit du même, de 50 livres de rente, moyennant 1.000 livres.
    - Quittances à François-Nicolas (sic) Remy, et Claude Limosin par les créanciers de la succession de Simon Limosin, huissier au Châtelet, père de ladite dame., 29 septembre 1740 - 27 juillet 1741; MC/ET/X/453
      1741, 27 juillet. Quittance de 311 livres 13 sols par René Frémin.
  - Minutes. 1740, octobre - 1740, décembre, octobre 1740 - décembre 1740; MC/ET/X/454
    - Beliard (Dominique) maître horloger rue de la Juiverie § Mariage du fils de .., 2 octobre 1740; MC/ET/X/454
      contrat de mariage; Beliard, Dominique
    - Beliard (Pierre) maître horloger rue Bourg-l'Abbé § Mariage de .., 2 octobre 1740; MC/ET/X/454
      contrat de mariage; Beliard, Pierre
    - Naudin (Edmé), marchand orfèvre, sur le Pont au Change § Constitution, 7 octobre 1740; MC/ET/X/454
      constitution de rente; Naudin, Edmé
    - Firens (Pierre Etienne) marchand éventailliste rue Saint-Denis § Apprentissage, 12 décembre 1740; MC/ET/X/454
      contrat d'apprentissage; Firens, Pierre Etienne
    - Lecointe (Jean) maître serrurier rue Verderet § Désistement de bail et Vente d'une maison à .., 12 décembre 1740 - 14 décembre 1740; MC/ET/X/454
      acte de vente; bail; Lecointe, Jean
    - Robbe (Jean Baptiste Marin) maître potier d'étain rue des Arcis § Compte et quittance, 21 décembre 1740; MC/ET/X/454
      quittance; Robbe, Jean Baptiste Marin
  - Minutes. 1741, janvier - 1741, mars, janvier 1741 - mars 1741; MC/ET/X/455
    - Daniel (Jean Baptiste) maître fondeur rue des Arcis § Compte et quittance, 8 janvier 1741; MC/ET/X/455
      quittance; Daniel, Jean Baptiste
    - Varignon (Léonard) maître maçon rue de Cléry § transport, 14 janvier 1741; MC/ET/X/455
      Varignon, Léonard
    - Chaillot (Jean-Baptiste), peintre, grande rue du Faubourg Saint-Antoine § Bail à vie d'une place au marché Saint-Paul, 16 janvier 1741; MC/ET/X/455
      bail; Chaillot, Jean-Baptiste
    - Halle (Pierre) maître fondeur rue Aumaire § Marché, 24 janvier 1741; MC/ET/X/455
      marché; Halle, Pierre
    - Halle fils (Pierre) maître fondeur rue Aumaire § Marché, 24 janvier 1741; MC/ET/X/455
      marché; Halle, Pierre fils
    - Bouilland (Nicolas Jean) maître doreur sur bois rue de la Croix § Inventaire après décès de la femme de .., 23 février 1741; MC/ET/X/455
      inventaire; Bouilland, Nicolas Jean
    - Thevenet (Louis Jean) maître éventailliste rue Quicampoix § Apprentissage, 23 février 1741; MC/ET/X/455
      contrat d'apprentissage; Thevenet, Louis Jean
    - éventailliste (apprentissage) § Contrat pour 4 ans, entre Fiacre Morisson, bourgeois de Paris, et Louis Jean Thevenet, maître éventailliste, au profit de Louis Joseph Dutas, âgé de 11 ans, petit-fils dudit Morissone Nourri, logé, blanchi. Moyennant 200 l., 23 février 1741; MC/ET/X/455
    - Marché aux termes duquel Pierre Hallé père et fils, maîtres fondeurs, demeurant rue au Maire, s'engagent envers le curé, Charles Charpentier, et les marguilliers de la paroisse Saint-Leu-Saint-Gilles, à faire six chandeliers d'autel et une croix de cuivre, conformément aux dessins qui en ont été faits et représentés avec les ciselures et ornements. Les chandeliers auront 24 pouces au moins de haut (non compris la fiche) et la croix, 5 pieds 6 pouces de haut avec le Christ posé sur icelle, aussi suivant ledit dessin. Les entrepreneurs fourniront le cuivre de mitraille nécessaire à la fonte et rendront les ouvrages ciselés et propres à recevoir la dorure, pour la Pentecôte, moyennant 1.700 livres dont 400 livres sont payées d'avance, le restant payable à la livraison., 24 février 1741; MC/ET/X/455
      Pièces jointes: Deux dessins à la plume, l'un d'un chandelier, l'autre de la croix.
      À la suite du marché: 1741, 21 mai. Marché de dorure (Jean-Barthélemy Autin, me doreur-argenteur sur tous métaux, rue Saint-Denis).
      En marge du premier feuillet: 1741, 12 décembre. Quittances desdits Hallé et Autin.
      Documents du Minutier central concernant l'histoire de l'art (1700-1750), par Mireille Rambaud, tome II [études I à X, soit 2357 actes], Paris, Archives nationales, 1971, p. 687 (instrument de recherche imprimé dématérialisé, certaines notices sont plus détaillées dans la version intégrale accessible en ligne par la rubrique 'Autres instruments de recherche', voir contexte dans le Plan d’orientation général - Notaires de Paris, guides thématiques du Minutier).
    - Inventaire après décès de Claude Lesgu, femme d'Adrien Favereau, peintre de l'académie de Saint-Luc, dressé à son domicile rue Saint-Denis, paroisse Saint-Eustache, dans une maison à l'enseigne de La Providence, à la requête de son époux et à celle de Robert Doury, soldat invalide, de Gabriel Gallois, marchand orfèvre, sur le pont au Change, de Robert-Jacques Valliet, marchand mercier, rue Saint-Germain-l'Auxerrois, et de Marguerite Gallois, veuve de Julien Hainfray-La Vallée, marchand bourgeois de Paris, neveux et héritiers de la défunte. 7 feuillets., 20 mars 1741; MC/ET/X/455
      Appartement: au 3e étage, une chambre servant de cuisine et une grande chambre. - Ameublement: le mobilier est des plus modestes. - Argenterie: une cuillère et une fourchette (21 l. 2 s. 8 d.). - Bijoux: 'une croix montée à l'antique de rose fine garnie de six pierres et un coulant' (240 l.). - Habits: ceux de la défunte sont prisés 110 livres, ceux de son époux, 15 livres.
      Parmi les papiers:
      - contrat de mariage Favereau-Lesgu, 28 janvier 1697, Garnier notaire; (dot: 2.300 l.; douaire: 1.100 l.). - Nombreuses dettes.
      [TABLEAUX].
      Danaé, grand tableau, d'après Le Titien ... 75 l.
      Deux Chasses, ovales, deux pendants carrés représentant Des Flamands, deux paysages carrés, une petite Bataille sur cuivre, deux pendants carrés sans bordures, représentant des Chasses, une petite Fuite en Égypte, un portrait ovale, bordures sculptées et dorées, un Christ, tableau carré, Descente de croix, de même grandeur, un autre Crucifix, peint sur bois, Saint François, un petit Saint Claude sur bois, un Petit Jésus en miniature, un petit portrait ovale représentant La Madeleine, tous avec leurs bordures de bois doré (avec une Sainte Vierge de cuivre doré plaqué sur velours noir, deux bas-reliefs de bois; Saint Mathurin et Saint Jean, trois petits bas-reliefs de cuivre, représentant divers sujets de dévotion) ... 20 l.
      10 tableaux sans bordures représentant des portraits de cardinaux et autres ecclésiastiques ... 100 s.
      Deux chevalets de bois blanc, une palette, un pincelier de fer blanc, un couteau à couleur, plusieurs pinceaux ... 4 l.
      Documents du Minutier central concernant l'histoire de l'art (1700-1750), par Mireille Rambaud, tome II [études I à X, soit 2357 actes], Paris, Archives nationales, 1971, p. 263 (instrument de recherche imprimé dématérialisé, certaines notices sont plus détaillées dans la version intégrale accessible en ligne par la rubrique 'Autres instruments de recherche', voir contexte dans le Plan d’orientation général - Notaires de Paris, guides thématiques du Minutier).
    - Favereau (Adrien) peintre de l'Académie de Saint-Luc rue Saint Denis § Inventaire après décès de la femme de .., 20 mars 1741; MC/ET/X/455
      inventaire; Favereau, Adrien
  - Minutes. 1741, avril - 1741, juin, avril 1741 - juin 1741; MC/ET/X/456
    - Langlois (Luc) coutelier rue aux Ours § bail à .., 10 avril 1741; MC/ET/X/456
      bail; Langlois, Luc
    - Vermot (Pierre) maître coutelier rue Philippeaux § Mariage de la belle fille de .., 16 avril 1741; MC/ET/X/456
      contrat de mariage; Vermot, Pierre
    - Prevost (Jean Jacques) marchand potier d'étain; rue du Grand Hurleur § Consentement, 19 avril 1741; MC/ET/X/456
      Prevost, Jean Jacques
    - Inventaire après décès de l'abbé François Granet, dont la prisée de la bibliothèque., 26 avril 1741; MC/ET/X/456
      Fichier Bibliothèques XVIe-XVIIIe siècles, par Claire Béchu, Marie-Antoinette Fleury, Madeleine Jurgens, Xenia Pamfilova, 1953-1996 (fichier papier entièrement dématérialisé; voir contexte dans le Plan d’orientation général - Notaires de Paris, guides thématiques du Minutier).
      inventaire après décès; Granet, François; prêtre
    - Dallemagne (Germain Benjamin) maître brodeur rue Saint Denis § Quittance, 28 avril 1741; MC/ET/X/456
      quittance; Dallemagne, Germain Benjamin
    - D'allemagne (Jacques) maître brodeur rue Saint Denis § Quittance, 28 avril 1741; MC/ET/X/456
      quittance; D'Allemagne, Jacques
    - Chatria (Rémi), marchand orfèvre, sur le Pont au Change § Bail par .., 30 avril 1741; MC/ET/X/456
      bail; Chatria, Rémi
    - Apprentissage de son fils chez un maître évantailliste. Jean-Jacques Dufée. Maître de danse. Rue Meslay., 14 juin 1741; MC/ET/X/456
      contrat d'apprentissage; Meslay (rue); Dufée, Jean-Jacques; danseur; enseignant
    - Fournier (Nicolas) marchand éventailliste rue Saint Denis § Apprentissage, 14 juin 1741; MC/ET/X/456
      contrat d'apprentissage; Fournier, Nicolas
    - Marchand (Pierre) maître éventailliste rue Saint Denis § Apprentissage, 20 juin 1741; MC/ET/X/456
      contrat d'apprentissage; Marchand, Pierre
    - éventailliste (apprentissage) § Contrat pour 4 ans, entre Prothais Vallée, maître fondeur, et Pierre Marchand, maître éventailliste, au profit de Marie Jeanne Vallée, âgée de 14 ans, fille dudit Vallée. Logée, nourrie, blanchie. Moyennant 144 l., 20 juin 1741; MC/ET/X/456
    - Favereau (Adrien), peintre de l'Académie de Saint-Luc, rue Saint Denis § Transaction et abandonnement respectif, 22 juin 1741; MC/ET/X/456
      accord; Favereau, Adrien
    - Lequeux (Quentin), marchand orfèvre, cloître Saint-Nicolas du Louvre § Inventaire après décès de Marguerite Turpin, femme de .., 23 juin 1741; MC/ET/X/456
      inventaire après décès; Lequeux, Quentin
    - Gallois (Gabriel), marchand orfèvre, Pont au Change § Donation à .., 23 juin 1741; MC/ET/X/456
      donation; Gallois, Gabriel
    - Pouvoir donné par Jacques Courtin à Louis André, de recevoir des arrérages de rentes sur les aides et gabelles qui lui appartiennent.- Pouvoir identique donné au même par Marie-Marguerite Mathieu, femme de Jacques Courtin, pour ses propres rentes., 30 juin 1741; MC/ET/X/456
  - Minutes. 1741, juillet - 1741, septembre, juillet 1741 - septembre 1741; MC/ET/X/457
    - Batouflet (Jean Baptiste) maître éventailliste rue Bourg-l'Abbé § Apprentissage, 4 juillet 1741; MC/ET/X/457
      contrat d'apprentissage; Batouflet, Jean Baptiste
    - Soiron (Philippe), maître peintre, rue de Garou § transport de rente sur les aides et gabelles, 13 juillet 1741; MC/ET/X/457
      transport de droits; Soiron, Philippe
    - Aubert (René Robert), orfèvre, rue Saint-Martin § Vente de maison, 15 juillet 1741; MC/ET/X/457
    - Lebrun (Jean Charles) ébéniste cour Saint Martin § Acte de notoriété aux décès de .., 24 juillet 1741; MC/ET/X/457
      Lebrun, Jean Charles
    - Laval (Guillaume Etienne) maître serrurier rue Neuve Guillemin § Constitution viagère, 27 juillet 1741; MC/ET/X/457
      Laval, Guillaume Etienne
    - Dague (Pierre) maître éventailliste rue Saint Martin § transport rapporté pour minute, 20 août 1741; MC/ET/X/457
      Dague, Pierre
    - Bruhier (François) maître menuisier rue Neuve Saint Merry § Mariage de .., 29 août 1741; MC/ET/X/457
      contrat de mariage; Bruhier, François
    - Cleret (Pierre) maître menuisier rue Saint Nicolas § Notoriété aux dires de .., 3 septembre 1741; MC/ET/X/457
      Cleret, Pierre
    - Lequeux (Jean-Baptiste), orfèvre, rue des Mauvais Garçons § Liquidation et partage, 27 septembre 1741; MC/ET/X/457
      liquidation; partage; Lequeux, Jean-Baptiste
    - Lequeux (Quentin), marchand orfèvre, cloître Saint-Nicolas du Louvre § Liquidation et partage, 27 septembre 1741; MC/ET/X/457
      liquidation; partage; Lequeux, Quentin
    - Mabillon (Jean Baptiste), peintre, rue Geoffroy Lasnier § Mariage de la fille de .., 12 décembre 1741; MC/ET/X/457
      contrat de mariage; Mabillon, Jean Baptiste
  - Minutes. 1741, octobre - 1741, décembre, octobre 1741 - décembre 1741; MC/ET/X/458
    - Aubert (Louis François) peintre rue de Boucherie § Partage, 5 octobre 1741; MC/ET/X/458
      partage; Aubert, Louis François
    - Faydieu (Philippe) maître menuisier rue du Grand Hurleur § Quittance, 5 décembre 1741; MC/ET/X/458
    - Laclef (Charles), maître peintre, rue des Gravilièrs § Quittance, 5 décembre 1741; MC/ET/X/458
      quittance; Laclef, Charles
  - Minutes. 1742, janvier - 1742, mars, janvier 1742 - mars 1742; MC/ET/X/459
    - Boudat (Georges) maître menuisier rue du Petit Lion § Mariage de .., 3 janvier 1742; MC/ET/X/459
      contrat de mariage; Boudat, Georges
    - Constitution par Louis Hellart, Henriette-Justine, Marie-Perrette et Geneviève Hellart, filles majeures, demeurant au cloître Saint-Jacques-de-l'Hôpital, à Françoise Massonis-Lagenois, veuve de Louis-Charles Hellart, d'une pension viagère de 100 livres., 24 janvier 1742; MC/ET/X/459
    - Boucault (Jacques Henri) maître menuisier grande rue de fg. Saint Martin § Compte et décharge, 30 janvier 1742; MC/ET/X/459
      Boucault, Jacques Henri
    - Boucault (Jean) maître menuisier rue Neuve de Cléry § Compte et décharge, 30 janvier 1742; MC/ET/X/459
      Boucault, Jean
    - Trembley (Jean Louis) horloger rue du Marché Neuf § Mariage de .., 31 janvier 1742; MC/ET/X/459
      contrat de mariage; Trembley, Jean Louis
    - Trembley (Jean Louis) maître horloger à Genève § Mariage du fils de .., 31 janvier 1742; MC/ET/X/459
    - Don mutuel au dernier survivant entre François (sic) Bonnart, ancien professeur à l'académie de Saint-Luc, et Marie-Anne-Éléonore Pellevé, sa femme, demeurant rue des Anglais., 3 février 1742; MC/ET/X/459
      Documents du Minutier central concernant l'histoire de l'art (1700-1750), par Mireille Rambaud, tome II [études I à X, soit 2357 actes], Paris, Archives nationales, 1971, p. 221 (instrument de recherche imprimé dématérialisé, certaines notices sont plus détaillées dans la version intégrale accessible en ligne par la rubrique 'Autres instruments de recherche', voir contexte dans le Plan d’orientation général - Notaires de Paris, guides thématiques du Minutier).
    - Compagnon (Pierre) entrepreneur de bâtiments rue du Cimetière Saint-Nicolas § Remboursement, 8 février 1742; MC/ET/X/459
    - Delabie (Jean) maître serrurier rue Saint Julien le Pauvre § Comparution et devis et marché, 2 mars 1742; MC/ET/X/459
      devis; marché; Delabie, Jean
    - Dépôt par Robert Le Lorrain, directeur et recteur de l'académie royale de peinture et de sculpture, d'une procuration passée en sa faveur par Louis-François Le Lorrain de Sivry, ingénieur du roi, directeur des ponts et chaussées du département de Trois-Évêchés, devant Balut, notaire à Metz, à l'effet de recevoir de l'hôtel de ville de Paris les arrérages de ses rentes sur les aides et gabelles., 12 mars 1742; MC/ET/X/459
  - Minutes. 1742, avril - 1742, juin, avril 1742 - juin 1742; MC/ET/X/460
    - Inventaire après décès de Jean-Baptiste Dubos, abbé commendatairede l'abbaye Notre-Dame de Ressous près Beauvais, dont la prisée de la bibliothèque., 3 avril 1742; MC/ET/X/460
      inventaire après décès; Dubos, Jean-Baptiste; abbé
    - Foliot (Nicolas) maître menuisier rue de Clery § Obligation envers .., 6 avril 1742; MC/ET/X/460
      obligation; Foliot, Nicolas
    - Pelletier (Nicolas) maître horloger rue Saint-Martin § Notoriété aux décès de .., 7 avril 1742; MC/ET/X/460
      Pelletier, Nicolas
    - Licitation et adjudication, en présence de Jean-Baptiste Leroux, architecte du roi de la première classe de l'académie d'architecture, demeurant rue Neuve-des-Petits-Champs, comme tuteur des petits-enfants et héritiers par substitution de feu Louis Gamart, trésorier général des maison et finances de la princesse de Conti douairière, de partie d'une maison appartenant à ces derniers, sise cul-de-sac Saint-Vincent, paroisse Saint-Roch., 10 avril 1742; MC/ET/X/460